臺灣臺中地方法院刑事判決
111年度訴字第1811號
公  訴  人  臺灣臺中地方檢察署檢察官
被      告  陳清標

                    籍設臺中市○○區○○路0段000號（臺中○○○○○○○○○）


指定辯護人  本院公設辯護人  楊淑婷
上列被告因違反毒品危害防制條例案件，經檢察官提起公訴（11
1年度毒偵字第1367號），被告於準備程序時就被訴事實為有罪
陳述，經檢察官聲請改依協商程序而為判決，本院合議庭裁定由
受命法官獨任進行認罪協商程序，判決如下：
    主      文
陳清標犯施用第一級毒品罪，累犯，處有期徒刑柒月。
    犯罪事實及理由
一、本案犯罪事實及證據，除應更正、增列如下者外，其餘均引
    用檢察官起訴書之記載（如附件）：
　㈠犯罪事實欄一被告施用毒品之時間、地點及方式「於111年1
    月2日14時36分許為警採集尿液時起回溯96小時內之某時點
    ，在不詳地點，以不詳方式」之記載，應更正為「於111年1
    月2日8、9時許，在臺中市○○區○○路00巷00號7樓之3住處，
    以將海洛因捲入香菸中吸食之方式」。
　㈡增列證據「被告於本院準備程序及協商程序時所為之自白（
    見本院卷第40頁、第42頁）」。
二、本案被告已認罪，經檢察官與被告、辯護人於審判外達成協
    商合意，其合意內容如主文所示。上開協商合意並無刑事訴
    訟法第455條之4第1項所列情形之一，檢察官聲請改依協商
    程序而為判決，本院爰不經言詞辯論，於協商合意範圍內為
    協商判決。
三、附記事項：被告有起訴書犯罪事實欄一所載之前案科刑及執
    行完畢紀錄，並有被告之臺灣高等法院被告前案紀錄表1份
    在卷可按，其於受徒刑之執行完畢後，5年內故意再犯本案
    有期徒刑以上之罪，為累犯，足認被告就刑罰之反應力薄弱
    ，且認依累犯規定加重最低本刑，不致使被告所受刑罰超過
    所應負擔之罪責，無違罪刑相當原則及比例原則，爰依司法
    院大法官會議釋字第775號解釋意旨及刑法第47條第1項前段
    規定，加重其刑。
四、應適用之法條：刑事訴訟法第455條之2第1項、第455條之4 
    第2項、第455條之8、第454條第2項，毒品危害防制條例第1
    0條第1項，刑法第11條、第47條第1項前段。
五、協商判決除有刑事訴訟法第455條之4第1項第1款於本訊問程
    序終結前，被告撤銷協商合意或檢察官撤回協商聲請者；第
    2款被告協商之意思非出於自由意志者；第4款被告所犯之罪
    非第455條之2第1項所得以協商判決者；第6款被告有其他較
    重之裁判上一罪之犯罪事實者；第7款法院認應諭知免刑或
    免訴、不受理者情形之一及違反同條第2項「法院應於協商
    合意範圍內為判決；法院為協商判決所科之刑，以宣告緩刑
    、2年以下有期徒刑、拘役或罰金為限」之規定外，不得上
    訴。
六、如有上開可得上訴情形，應於收受判決送達後20日內向本院
    提出上訴書狀（應敘述具體理由並附繕本）。上訴書狀如未
    敘述理由，應於上訴期間屆滿後20日內補提理由書於本院。
本案經檢察官李毓珮提起公訴，檢察官温雅惠到庭執行職務。　
中　　華　　民　　國　　111 　  年 　9  　月　　30　　日
                  刑事第十四庭  法  官  王怡蓁
以上正本證明與原本無異。
如不服本判決應於收受判決後20日內向本院提出上訴書狀，並應
敘述具體理由；其未敘述上訴理由者，應於上訴期間屆滿後20日
內向本院補提理由書（均須按他造當事人之人數附繕本）「切勿
逕送上級法院」。
                                書記官  黃雅青
中　　華　　民　　國　　111 　年　　9 　　月　　30　　日
附錄論罪科刑法條：
毒品危害防制條例第10條
施用第一級毒品者，處6月以上5年以下有期徒刑。
施用第二級毒品者，處3年以下有期徒刑。

【附件】
臺灣臺中地方檢察署檢察官起訴書                      籍股
                                   111年度毒偵字第1367號
　　被　　　告　陳清標　男　59歲（民國00年0月00日生）
　　　　　　　　　　　　籍設臺中市○○區○○路0段000號
                        (臺中○○○○○○○○○)
　　　　　　　　　　　　居臺中市○○區○○路00巷00號7樓之3
                        (另案於法務部○○○○○○○執行中）
　　　　　　　　　　　　國民身分證統一編號：Z000000000號
上列被告因違反毒品危害防制條例案件，業經偵查終結，認應提
起公訴，茲將犯罪事實及證據並所犯法條分敘如下：
　　　　犯罪事實
一、陳清標前因施用毒品等案件，經臺灣臺中地方法院以107年
    度訴字第1701號分別判處有期徒刑7月、5月，合併定應執行
    有期徒刑10月確定，於民國108年8月25日執行完畢出監。復
    於110年間因施用毒品案件，經臺灣臺中地方法院以110年度
    毒聲字第676號裁定送觀察、勒戒後，認無繼續施用毒品之
    傾向，於110年11月3日釋放，並由本署檢察官於110年11月1
    2日以110年度毒偵字第1165號為不起訴處分確定。詎猶不知
    戒斷毒癮，復基於施用第一級毒品海洛因之犯意，於111年1
    月2日14時36分許為警採集尿液時起回溯96小時內之某時點
    ，在不詳地點，以不詳方式，施用第一級毒品海洛因1次。
    嗣因其為毒品列管採驗人口，經警通知於111年1月2日14時3
    6分許到場採集尿液送驗，結果呈可待因、嗎啡陽性反應，
    始查悉上情。
二、案經臺中市政府警察局第六分局報告偵辦。
　　　　證據並所犯法條
一、證據清單及待證事實：
編號 證  據  名  稱 待  證  事  實 一 被告陳清標於警詢及本署偵查中之供述 被告矢口否認有何上開犯行，辯稱：伊沒有施用毒品等語 二 ⑴勘查採證同意書 ⑵應受尿液採驗人尿液檢體採集送驗記錄 ⑶欣生生物科技股份有限公司濫用藥物尿液檢驗   報告 被告之尿液經送驗結果呈可待因、嗎啡陽性反應之事實 三 刑案資料查註紀錄表、矯正簡表 被告於觀察、勒戒釋放後3年內以及有期徒刑之執行完畢後5年內，故意再犯本件施用第一級毒品罪嫌之事實 
二、核被告所為，係犯毒品危害防制條例第10條第 1項之施用第
    一級毒品罪嫌。被告有犯罪事實欄所載之有期徒刑執行完畢
    ，此有刑案資料查註紀錄表在卷可稽，其於有期徒刑執行完
    畢5年以內故意再犯本件有期徒刑以上之罪，該當刑法第47
    條第1項之累犯。又被告所犯前案與本案所犯施用第一級毒
    品罪間，犯罪類型、罪質、手段及法益侵害結果均相似，毒
    品種類相同，被告因前案入監執行，已然接受較嚴格之矯正
    處遇，並因此與毒品隔絕相當期間，猶未認知毒品之違法性
    及危害性，於前案執行完畢後約3年內即再為本案犯行，足
    認其仍欠缺對法律規範之尊重，對刑罰之感應力不足，加重
    其法定最低度刑，並無司法院大法官釋字第775號解釋意旨
    所指可能使被告所受刑罰超過其應負擔罪責之疑慮，請依刑
    法第47條第1項規定，加重其刑。
三、依毒品危害防制條例第23條第2項，刑事訴訟法第251條第1
    項提起公訴。
　　此　致
臺灣臺中地方法院
中　　華　　民　　國　 111　　年　　8 　　月　　12　　日
　　　　　　　　　　　　　　　檢　察　官　李毓珮